【裁判字號】    98,易,466
【裁判日期】    981113
【裁判案由】    竊盜
【裁判全文】
臺灣嘉義地方法院刑事判決               98年度訴字第854號
                                       98年度易字第466號
公  訴  人  臺灣嘉義地方法院檢察署檢察官
被      告  甲○○
上列被告因違反毒品危害防制條例等案件，經檢察官提起公訴（
98年度毒偵字第1320號、98年度偵字第6068號），因被告於本院
準備程序中就被訴事實為有罪之陳述，經本院合議庭裁定由受命
法官獨任以簡式審判程序審理，判決如下：
    主  文
甲○○犯施用第一級毒品罪，累犯，處有期徒刑拾月；又犯施用
第二級毒品罪，累犯，處有期徒刑肆月；又犯攜帶兇器毀越安全
設備竊盜罪，累犯，處有期徒刑壹年，扣案之剪刀壹支、萬能鉗
壹支、螺絲起子貳支均沒收之。應執行有期徒刑壹年拾月，扣案
之剪刀壹支、萬能鉗壹支、螺絲起子貳支均沒收之。
    犯 罪 事 實
一、甲○○前因竊盜等案件，經本院以95年度易字第275 號、95
    年度訴字第346 號、95年度嘉簡字第1109號分別判處有期徒
    刑8 月、8 月、5 月、5 月、拘役50日確定，嗣經本院以96
    年度聲減字第534 號裁定減刑並就前3 罪定應執行有期徒刑
    9 月又15日（另拘役部分經減刑為25日）；復因竊盜等案件
    ，經本院以96年度易字第1號、96年度訴字第52、190、228
    號分別判處有期徒刑8月、7月、3月、7月、3月、8月確定，
    嗣經本院以96年度聲減字第1732號裁定減刑及定應執行有期
    徒刑1年4月確定，與上開案件接續執行，於民國98年5月6日
    縮短刑期執行完畢（構成累犯，惟後25日係執行另案拘役）
    。竟不知悔改，為下列犯行：
（一）前因施用毒品案件，經國防部中部地方軍事法院裁定送觀
      察勒戒，嗣因無繼續施用毒品傾向，於93年9 月8 日釋放
      出所而執行完畢。詎其仍未戒除毒癮，於前開觀察勒戒執
      行完畢釋放後5 年內，復基於施用第一級毒品海洛因及第
      二級毒品甲基安非他命之犯意，於98年7 月30日上午某時
      許，在嘉義縣溪口鄉○○村○○街5 巷3 號住處內，分別
      施用第一級毒品海洛因及第二級毒品甲基安非他命各1 次
      。
（二）復因缺錢花用，竟基於為自己不法所有之意圖，於98年7
      月30日下午4 時許，在嘉義縣溪口鄉坪頂村2 鄰下坪1-8
      號，持其所有客觀上足供兇器使用之剪刀1 支、萬能鉗1
      支、螺絲起子2 支，先以萬能鉗剪斷上址鐵窗之安全設備
      後，自該剪斷之鐵窗踰越後進入屋內，竊取乙○○所有之
      金戒指1 只得手。
二、嗣經乙○○返家發現遭竊而報警，經警在嘉義縣溪口鄉○○
    村○道○○○道路逮捕甲○○，並扣得其所有供行竊所用之
    剪刀1 支、萬能鉗1 支、螺絲起子2 支；復經警得其同意，
    採集其尿液送驗，結果呈可待因、嗎啡陽性及甲基安非他命
    陽性反應，始悉上情。
三、案經嘉義縣警察局民雄分局報告臺灣嘉義地方法院檢察署檢
    察官偵查起訴。
    理  由
一、本件被告甲○○所犯之罪，非死刑、無期徒刑、最輕本刑為
    3年以上有期徒刑之罪或高等法院管轄第一審案件，其於準
    備程序進行中，就被訴事實為有罪之陳述，經本院告知簡式
    審判程序之旨，並聽取檢察官及被告之意見後，裁定進行簡
    式審判程序。
二、上開事實，業經被告於警詢、偵查及本院審理時自白不諱，
    並有證人即被害人乙○○於警詢之證述可稽，此外，復有扣
    押書、扣押物品目錄表、現場及扣案物照片6 紙、贓物認領
    保管單1 紙、扣案之剪刀1 支、萬能鉗1 支、螺絲起子2 支
    、臺灣檢驗科技股份有限公司98年8 月18日濫用藥物尿液檢
    驗報告、代號與真實姓名對照表（98民A105）各1 份在卷可
    稽，足認被告之自白與事實相符。又被告前因施用毒品案件
    ，經國防部中部地方軍事法院裁定送觀察勒戒，嗣因無繼續
    施用毒品傾向，於93年9 月8 日釋放出所而執行完畢，有全
    國施用毒品案件紀錄表、臺灣高等法院被告前案紀錄表各1
    份在卷可按。是被告於前開觀察勒戒執行完畢釋放後5 年內
    再犯本件施用毒品之罪，應依毒品危害防制條例第23條第2
    項之規定依法訴追處罰。從而，本件事證明確，被告犯行足
    堪認定，應依法論科。
三、按刑法第321 條第1 項第3 款之攜帶兇器竊盜罪，係以行為
    人攜帶兇器竊盜為其加重條件，此所謂兇器，其種類並無限
    制，凡客觀上足對人之生命、身體、安全構成威脅，具有危
    險性之兇器均屬之，且祇須行竊時攜帶此種具有危險性之兇
    器為已足，並不以攜帶之初有行兇之意圖為必要（最高法院
    79年臺上字第5253號判例意旨參照）。本件被告行竊時所攜
    帶之剪刀1 支、萬能鉗1 支、螺絲起子2 支，均係鐵製之物
    品，並經被告持以行竊，且以萬能鉗毀損鐵窗之安全設備，
    有現場照片在卷可稽，堪認客觀上為足以殺傷人生命、身體
    之器械，顯為具有危險性之兇器。故核被告就犯罪事實一（
    一）所為，係犯毒品危害防制條例第10條第1 項、第2 項之
    施用第一、二級毒品罪；就犯罪事實一（二）持上開兇器毀
    損鐵窗而踰越入內行竊，核其所為，係犯刑法第321 條第1
    項第2 、3 款加重竊盜罪。被告為施用而分別持有第一級毒
    品海洛因、第二級毒品甲基安非他命之低度行為，分別為施
    用之高度行為所吸收，均不另論罪。被告所犯上開3 罪，犯
    意各別，行為互殊，應予分論併罰。再其有犯罪事實欄所述
    之前科，於98年5 月6 日縮短刑期執行完畢（構成累犯，惟
    後25日係執行另案拘役），有臺灣高等法院被告前案紀錄表
    在卷可稽，其於受徒刑之執行完畢後，5 年以內故意再犯本
    件有期徒刑以上之罪，均為累犯，應依刑法第47條第1 項之
    規定，各加重其刑。
四、爰審酌被告曾因施用毒品經裁定觀察勒戒執行完畢，前復多
    次因竊盜、施用毒品案件，經本院判刑確定，於98年5 月6
    日縮短刑期執行完畢，翌日（7 日）出監，有臺灣高等法院
    被告前案紀錄表在卷可稽，仍未能徹底戒絕毒品，而再犯本
    案，顯見其自制力不足，無法擺脫毒品，未能體悟施用毒品
    對自己、家人造成之傷害及社會之負擔，且於出監後未逾2
    個月，竟不思勞動獲取報酬，因缺錢花用，即侵入被害人之
    住處竊取財物，影響被害人住居及財產安全，所竊取財物幸
    經警查獲而返還被害人，惟念及施用毒品本質上係戕害自身
    健康之行為，尚未嚴重破壞社會秩序或侵害他人權益，被告
    坦承犯行、犯後態度尚可及檢察官就竊盜犯行之具體求刑等
    一切情狀，分別量處如主文所示之刑，並定應執行刑。
據上論斷，應依刑事訴訟法第273 條之1 第1 項、第299 條第1
項前段，毒品危害防制條例第10條第1 項、第2 項，刑法第11條
前段、第321 條第1 項第2 款、第3 款、第47條第1 項、第38條
第1 項第2 款、第51條第5 款，判決如主文。
本案經檢察官曹合一到庭執行職務。
中    華    民    國    98    年    11    月    13    日
                  刑事第四庭    法  官  梁淑美
以上正本證明與原本無異。
如不服本判決應於收受判決後10日內向本院提出上訴書狀，並應
敘述具體理由；其未敘述上訴理由者，應於上訴期間屆滿後20日
內向本院補提理由書（均須按他造當事人之人數附繕本）「切勿
逕送上級法院」。
中    華    民    國    98    年    11    月    13    日
                                書記官  林金福
毒品危害防制條例第10條
施用第一級毒品者，處 6 月以上 5 年以下有期徒刑。
施用第二級毒品者，處 3 年以下有期徒刑。
中華民國刑法第321條
（加重竊盜罪）
犯竊盜罪而有左列情形之一者，處 6 月以上、 5 年以下有期徒
刑：
一、於夜間侵入住宅或有人居住之建築物、船艦或隱匿其內而犯
    之者。
二、毀越門扇、牆垣或其他安全設備而犯之者。
三、攜帶兇器而犯之者。
四、結夥三人以上而犯之者。
五、乘火災、水災或其他災害之際而犯之者。
六、在車站或埠頭而犯之者。
前項之未遂犯罰之。


司法院資訊處製作；財團法人民間司法改革基金會備份。
